# 请教陈版，政策性政府补助

提问人：华哥 123 时间：2014-11-03 14:20:04
陈版，你好！现有一客户收到 2000 万拆迁补偿款，是因为修建高铁。补偿安置协议书是与当地经济开发区委员会拆迁小组签订，汇款方是房屋拆迁有限公司（非政府部门）。截止目前，企业已经拆迁完毕，款项已经收到。请问现在如何认定这份拆迁补偿款？高铁也是属于国家基建，是否属于政策性政府补偿？（除了协议书，无其他文件，无规定属于投资补助的“中央预算内固定资产投资补助”及其地方政府配套资金）

回答人：chenyiwei
从解释 3 号第四条规定的字面意思看，此处的补偿协议签署对象和补偿款支付对象都不符合解释 3 号第四条规定的“政策性搬迁补偿且由财政预算支付补偿款”的字面意思，因此按照一般的商业性资产处置进行会计处理，也并非不可接受，但应在附注中对该搬迁事项及其财务影响进行充分披露。

提问人：华哥 123 时间：2014-11-03 15:43:15
感谢陈版！如果是按商业性资产处置来做的话： 1 、税务：这部分补偿款如何来交所得税呢？是否和政策性政府补助相同？即补偿款+处置资产收益—（资产处置损失+误工支出+人工支出等），按净额来算所得税？ 2 、会计披露：是将补偿款原值计入营业外收入，资产处置损失计入营业外支出，还是按该事项的净额来计入营业外收入？

回答人：chenyiwei
如果不属于国家税务总局 2012 年 40 号公告规范范围的，则按常规的资产处置进行税务处理，可能不能享受递延纳税的规定。 2 、按净额列营业外收入或营业外支出。

提问人：zengfengxia 时间：2014-11-04 09:57:53
请教陈版，解释 3 中提及的“企业收到除上述之外的搬迁补偿款，应当按照《企业会计准则第 4 号——固定资产》、《企业会计准则第16 号——政府补助》等会计准则进行处理。”应当如何理解？ 如楼主案例，与被拆迁资产冲减相关的补偿是不是需要计入递延收益？
或者直接计入当期损益？

回答人：chenyiwei
建议参考《计学撮要 2011 》中的有关说明。与资产拆除相关的补助可以在确认资产拆除损失时计入营业外收入，但因为收到款项和转入损益之间有时间差，在该时间差限度内可以在递延收益中挂账。

提问人：zengfengxia 时间：2014-11-06 09:15:02
谢谢陈版， 13 楼的问题打错了两个字，重建打成了冲减 如楼主案例，与被拆迁资产重建相关的补偿是不是需要计入递延收益？或者直接计入当期损益？

回答人：chenyiwei
在政策性搬迁补偿的政府补助会计模式下，与重建被拆除资产相关的补偿应作为与资产相关的补助，计入递延收益，在新购建的资产的折旧年限内摊销。

提问人：zengfengxia 时间：2014-11-07 10:16:45
谢谢陈版，解释 3 号提到的“企业收到除上述之外的搬迁补偿款，应当按照《企业会计准则第 4 号——固定资产》、《企业会计准则第16 号——政府补助》等会计准则进行处理。”非政策性搬迁适用政府补助的准则的情形是什么？ 是不是可以这么理解，不构成政策性搬迁的话，需考虑搬迁补偿是否构成政府补助，然后确定与重建相关的补偿款是计入当期损益还是递延收益？ 但不符合政策性搬迁的情况下，本身已经表明了款项来源不是来源于政府？

回答人：chenyiwei
如果补偿款高于被拆除和收回资产的公允价值和相关费用性支出之和，则超出部分作为政府对新建资产成本的补助。

回答人：chenyiwei
我理解就是作为一般的资产处置处理，处置完成时将补偿款扣除被拆除和收回的资产账面价值、有关费用性支出后的差额计入当期营业外收支，除非有证据表明补偿款高于被拆除和收回资产的公允价值和相关费用性支出之和。